臺灣橋頭地方法院民事裁定　　　110年度簡上附民移簡字第2號
抗　告　人　謝月雪　


上列抗告人與相對人戴瑞宏間請求損害賠償事件，抗告人對於本
院民國111 年1 月17日駁回其上訴之裁定，提起抗告，本院裁定
如下：
    主  文
抗告駁回。
抗告費用由抗告人負擔。
    理  由
一、抗告意旨略以：本件訴訟經初審裁判後應上訴第二審，並非
    上訴第三審，並無不許抗告之規定限制，抗告人提起抗告符
    合民事訴訟法第482 條規定。本件訴訟依辦理民事訴訟事件
    應行注意事項第199 條規定，僅經簡易訴訟之初審判決，並
    無不許上訴規定，應准許抗告人依民事訴訟法第436 條之1
    規定上訴，而無同法第466 條所定新臺幣（下同）150 萬元
    數額之限制，原裁定就簡易訴訟初審判決，於欠缺法律規定
    之情形下，增加民事訴訟法第466 條所定150 萬元數額之上
    訴限制，裁定駁回上訴，違反中央法規標準法第5 條規定，
    ，侵害抗告人上訴之審級利益，應予撤銷。並聲明：㈠原裁
    定廢棄；㈡本件應送臺灣高等法院高雄分院民事庭審理。
二、按不得上訴於第三審法院之事件，其第二審法院所為裁定，
    不得抗告，民事訴訟法第484 條第1 項前段定有明文。對於
    不得抗告之第二審裁定提起抗告，依同法第495 條之1 第1
    項、第481 條、第442 條第1 項規定，原第二審法院應認其
    抗告為不合法，以裁定駁回之。又原告於地方法院刑事簡易
    訴訟程序提起附帶民事訴訟，經依刑事訴訟法第505 條第1
    項規定裁定移送同法院民事庭，應視附帶民事訴訟係於刑事
    簡易訴訟程序第一審或第二審提起，定其應由簡易庭適用民
    事簡易或小額第一審訴訟程序，或由民事庭適用民事簡易第
    二審訴訟程序審理之，辦理民事訴訟事件應行注意事項第19
    9 條第1 項亦有明定。故於刑事簡易訴訟之第二審程序提起
    附帶民事訴訟，裁定移送民事庭即應適用民事簡易第二審訴
    訟程序審理之。復按對於簡易訴訟程序之第二審裁判，其上
    訴利益逾民事訴訟法第466 條所定之額數者，當事人始得以
    其適用法規顯有錯誤為理由，逕向最高法院提起上訴或抗告
    ，此觀同法第436 條之2 第1 項規定自明。又對於第一審刑
    事簡易判決向地方法院刑事合議庭提起「上訴」後，被害人
    始提起刑事附帶民事訴訟，而經該刑事庭以附帶民事訴訟確
    係繁雜，非經長久時日不能終結其審判，以裁定移送於該法
    院民事庭者，其所謂法院民事庭，自指第二審之地方法院民
    事合議庭而言。故對其所為判決提起上訴，亦應適用對於簡
    易訴訟程序第二審裁判提起上訴之程序規定，故經刑事庭移
    送於原法院民事合議庭依第二審訴訟程序為判決，則依民事
    訴訟法第436 條之2 第1 項之規定，對於該原第二審判決，
    僅得以其上訴利益逾同法第466 條第1 項所定之數額（現行
    為150 萬元），方可逕向最高法院提起上訴，亦有最高法院
    95年度台簡抗字第3 號裁定意旨可資參照。
三、經查，本件抗告人前對相對人提起業務過失傷害刑事告訴，
    抗告人係於本院刑事庭109 年度簡上字第41號業務過失傷害
    案件之刑事第二審程序審理時，始提起附帶民事訴訟，經刑
    事第二審合議庭裁定移送民事庭審理，依上開說明，本件訴
    訟應由本院民事合議庭依簡易訴訟程序第二審程序審理而為
    裁判，自為簡易訴訟程序第二審所為判決，對本件判決提起
    上訴，應適用對於簡易訴訟程序第二審裁判提起上訴之程序
    規定，僅得以其上訴利益逾同法第466 條第1 項所定之數額
    ，方可逕向最高法院提起上訴，並非以是否為初次作成之判
    決區分上訴程序，抗告人就此顯有誤會。又抗告人僅就敗訴
    之70萬元提起上訴，其上訴利益未逾民事訴訟法第466 條所
    定之150 萬元數額，依法不得上訴於第三審法院，依民事訴
    訟法第484 條第1 項前段規定，本院111 年1 月17日所為駁
    回上訴之裁定，自屬不得抗告之裁定，抗告人對於不得抗告
    之裁定提起抗告，自非合法，應予駁回，爰裁定如主文。
中    華    民    國    111   年    2     月    23    日
                  民事第二庭    審判長法  官  謝文嵐
                                      法  官  蕭承信
                                      法  官  周佳佩
以上正本係照原本作成。
本裁定不得抗告。
中    華    民    國   111    年    2     月    24    日
                                      書記官  許婉真